# 又请教陈斑竹关于企业合并的问题

提问人：一路小跑跑 时间：2010-09-01 20:43:51
陈老师，您好！
如我投资的子公司将其未分配利润转增资本，那么在编制合并报表的时候还能作为未分配利润么？如果不是要做什么科目呢？还是要单独披露这一情况呢？
例如投资成本 100 ，占子公司100%股权。 2010 年 1 月 1 日子公司累计未分配利润 900 ，子公司将其全部转增资本。
那么合并报表上 900 还是作为未分配利润么？其实子公司已经全部转增资本，不能用于分配了呀？
谢谢陈老师！

回答人：chenyiwei
回复 楼主 一路小跑跑 的帖子母公司吸收合并全资子公司的情况下，对于收回的净资产价值扣减当初投资成本后的剩余部分是确认为损益还是调整资本公积，应当是依据这些净资产的最初来源，不考虑在持有投资期间子公司所有者权益内部结转的影响。

回答人：chenyiwei
回复 板凳 iceboy1 的帖子即：母公司个别报表层面，对于吸收合并子公司时收回的净资产价值超过原投资成本的部分，应根据其在原子公司帐面初次确认时的来源确定应当是计入损益还是确认为资本公积。有时子公司会对股东权益进行内部结转，例如以留存收益转增资本，但母公司个别报表层面在考虑这部分净资产的增加是作为当期投资收益还是确认为资本公积时，应当剔除这种内部结转的影响，将其还原到最初确认时的来源。例如：子公司的留存收益较母公司取得投资时增加，一般理解为该差额在母公司个别报表层面应确认为投资收益；子公司由其他综合收益形成的资本公积较母公司取得投资时增加，一般理解应在母公司个别报表上计入资本公积。如果子公司实收资本有增加，但该增加是由留存收益或资本公积转增而得，则应当将其还原到最初的来源，再根据最初的来源来考虑如何确认的问题。